臺灣臺中地方法院刑事判決　　　　　　100年度交易字第535號
公　訴　人　臺灣臺中地方法院檢察署檢察官
被　　　告　陳吉成
上列被告因業務過失傷害案件，經檢察官提起公訴（ 100年度偵
字第1709號），被告於準備程序中，就被訴事實為有罪之陳述，
本院於聽取當事人之意見後，裁定改以簡式審判程序審理，判決
如下：
    主    文
陳吉成從事業務之人，因業務上之過失傷害人，處有期徒刑肆月
，如易科罰金，以新臺幣壹仟元折算壹日。
    犯罪事實及理由
一、犯罪事實：陳吉成為計程車司機，駕駛營業小客車載運客人
    至指定地點，係從事駕駛業務之人，其於民國99年7月24日7
    時30分許，駕駛車號471-YS號營業小客車，沿臺中市○○區
    ○○路 1段外側快車道，由大墩11街往大墩12街方向行駛，
    行至文心路1段372號前，向右變換至慢車道，欲減速暫停至
    路邊，讓車內乘客下車，本應注意汽車在設有慢車道之雙向
    二車道，於快慢車道間變換車道，應顯示方向燈，讓直行車
    先行，並注意安全距離，於減速暫停時，應顯示方向燈光或
    手勢，而依當時情形又無不能注意之情事，竟疏於注意及此
    ，於未顯示方向燈光的情況，貿然自快車道變換至慢車道，
    欲減速暫停至路邊，讓車內乘客下車，且未注意讓直行車先
    行及注意安全距離，適有張閔晴騎乘車號 G6R-037號重型機
    車，沿文心路 1段慢車道往同方向直行，見狀煞避不及，致
    其重型機車左手把，與上開營業小客車右後車尾發生擦撞，
    張閔晴人車倒地後，受有頸部挫傷，以及右膝、右踝、右髖
    及左手挫擦傷之傷害。陳吉成於駕車肇事犯罪後，經張閔晴
    之同意，將張閔晴送往林新醫院救治，於尚未經有偵查權限
    之公務員發覺前，主動向據報前往林新醫院處理之員警表明
    為肇事人，自首而接受裁判。
二、本案證據：
（一）被告陳吉成於警詢之陳述、於檢察官、本院準備程序、審
      理時之自白。
（二）證人張閔晴於警詢、檢察官偵查時之證詞。
（三）道路交通事故現場圖、道路交通事故調查報告表(一)、(二)、
      道路交通事故照片、張閔晴受傷照片。
（四）林新醫院診斷證明書。
（五）臺中市計程車駕駛人執業登記證。
三、告訴人張閔晴雖另提出向上復健科診所的 X光片，主張其因
    本次車禍，另有受到脊椎側彎之傷害等語，然經本院函查向
    上復健科診所，該所函覆說明：張閔晴於99年10月11日初診
    ，當時張閔晴主訴於99年 7月24日因車禍造成腰部及右腳挫
    傷還在疼痛，要繼續治療復健。張閔晴復健及門診時間為99
    年10月11日、同年月15日、同年月18日、同年月22日、同年
    月25日、同年月29日、同年11月 8日、同年月11日、同年月
    18日、同年12月2日、同年月9日、同年月11日、同年月23日
    、同年月30日、100年1月20日，門診及復健共15日，其中99
    年10月11日、同年11月8日、同年12月2日、同年12月11日為
    門診就診。張閔晴於99年11月8日（第二次就診）接受X光檢
    查，X 光顯示為脊椎側彎，該脊椎側彎無法確認其發生原因
    ，因為張閔晴的脊椎側彎，屬於疼痛性脊椎側彎，其原因可
    能因為外傷、長期姿勢不良、拿重物或摔倒產生，無法由 X
    光判斷病症已有多久，且無法判斷是否在就醫前 3個月發生
    。張閔晴的疼痛性脊椎側彎可能恢復比例很高，應再接受 X
    光檢查來追蹤評估等情，有向上復健科診所100年8月19日向
    上1000819號函暨所附病歷影本及X光光碟在卷可稽（詳本院
    卷第33至37頁），以告訴人係於99年10月11日至向上復健科
    診所就醫時，始發現其有脊椎側彎之病症，並非在車禍當下
    立即就醫發現，且向上復健科診所亦無法判斷告訴人該脊椎
    側彎之病症，是否與車禍有因果關係，是本案並無積極證據
    證明告訴人之脊椎側彎係由本次車禍造成，附此說明。
四、論罪科刑：
（一）按刑法上所謂業務，係指個人基於其社會地位繼續反覆所
      執行之事務，包括主要業務及其附隨之準備工作與輔助事
      務在內（最高法院97年度臺上字第6589號、第3039號、第
      978 號判決參照）。被告陳吉成係計程車司機，駕駛營業
      小客車，載送客人至指定地點，係從事駕駛業務之人，核
      其所為，係犯刑法第284條第2項前段之業務過失傷害罪。
（二）被告陳吉成於警方尚未得知肇事者之際，向警方自首為肇
      事者，而接受裁判，有臺中市○○○道路交通事故肇事人
      自首情形紀錄表附卷可稽，本院審酌被告自首犯罪接受裁
      判，減少司法資源的浪費，爰依刑法第62條前段規定減輕
      其刑。
（三）爰審酌被告陳吉成前已有駕駛業務過失傷害罪之刑事前案
      紀錄，有臺灣高等法院被告前案紀錄表在卷可稽，其不知
      戒慎警惕，遵守道路交通安全規則，再次因駕駛業務過失
      ，而造成被害人張閔晴之傷害，惡性非輕，並斟酌被害人
      所受之傷勢，及被告犯後雖坦承犯行，然目前尚未與被害
      人張閔晴達成和解，合理賠償被害人張閔晴之損害等一切
      情狀，量處如主文所示之刑，並諭知易科罰金之折算標準
      ，以示懲儆。
五、依刑事訴訟法第273條之1第1項、第299條第1項前段、第310
    條之2、第 454條第1項，刑法第284條第2項前段、第62條前
    段、第 41條第1項前段，刑法施行法第1條之1第1項、第2項
    前段，判決如主文。
中    華    民    國   100    年    9     月    5     日
                  交通法庭  法  官  陳  得  利
上正本證明與原本無異。
如不服本判決，應於送達後10日內向本院提出上訴狀（須附繕本
），上訴於臺灣高等法院臺中分院。
上訴書如未敘述理由，應於上訴期間屆滿後20日內補提理由書於
本院。
                            書記官  吳  慕  先
中    華    民    國   100    年    9     月    5     日
附錄本案論罪科刑法條全文：
中華民國刑法第284條第2項
從事業務之人，因業務上之過失傷害人者，處 1年以下有期徒刑
、拘役或1千元以下罰金，致重傷者，處3年以下有期徒刑、拘役
或2千元以下罰金
中華民國刑法施行法第1條之1
中華民國94年1月7日刑法修正施行後，刑法分則編所定罰金之貨
幣單位為新臺幣。
94年1月7日刑法修正時，刑法分則編未修正之條文定有罰金者，
自94年1月7日刑法修正施行後，就其所定數額提高為30倍。但72
年 6月26日至94年1月7日新增或修正之條文，就其所定數額提高
為3倍。